臺灣高雄地方法院刑事判決　　　　　　　96年度易字第2651號
　　公　訴　人　臺灣高雄地方法院檢察署檢察官
　　被　　　告　甲○○
上列被告因竊盜案件，經檢察官提起公訴（96年度偵字第17260
號），被告經訊問後為有罪之陳述，本院合議庭裁定由受命法官
獨任進行簡式審判程序，並判決如下：
    主  文
甲○○毀越門扇，攜帶兇器竊盜，累犯，處有期徒刑拾月，扣案
如附表編號1 至10所示之物均沒收；又犯毀損罪，累犯，處有期
徒刑月，扣案如附表編號2 所示之物沒收。應執行有期徒刑壹
年，扣案如附表編號1 至10所示之物沒收。
    事實及理由
一、被告甲○○所犯係死刑、無期徒刑、最輕本刑為3 年以上有
    期徒刑以外之罪，其於準備程序就前揭被訴事實為有罪之陳
    述，經法官告知簡式審判程序之旨，並聽取其與公訴人之意
    見後，本院認無不得或不宜改依簡式審判程序進行之情形，
    爰依刑事訴訟法第273 條之1 第1 項規定，裁定由受命法官
    獨任進行簡式審判程序。
二、甲○○前於民國88年間因竊盜等案件，經國防部北部地方軍
    事法院桃園分院88年度桃聲字第5 號判決處有期徒刑3 年6
    月確定，甫於95年3 月11日保護管束期滿視為執行完畢。詎
    仍不知悔改，甲○○竟基於為自己不法所有之意圖，於96年
    6 月11日13時許，攜帶其所有如附表編號1 至6 所示之客觀
    上足對人之生命、身體、安全構成威脅，具有危險性，可供
    為兇器使用之物，以附表編號9 所示鑰匙打開高雄市苓雅區
    ○○○路216 巷20號1 樓大門後上樓，再以附表編號6 所示
    鐵線破壞同號4 樓之2 大門門鎖後侵入屋內，竊取屋主丙○○所有之佛像鍍金項鍊1 條（價值新臺幣（下同）2 千元）
    、K 金手錶1 只（價值1 萬5 千元）、K 金手鐲1 只（價值
    5 千元）、K 金手錶帶1 條（價值1 千元），得手後旋即逃
    逸。另於同日14時45分，甲○○基於毀損他人大門之犯意，
    以附表編號2 所示之螺絲起子破壞同號5 樓之1 大門，致令
    該門鎖不堪使用，足生損害於屋主丁○○，甲○○破壞上開
    門鎖欲侵入屋內行竊而未著手之際，為丁○○發現報警處理
    ，甲○○見事跡敗露立刻逃往頂樓跳向隔壁棟6 樓（即高雄
    市○○區○○路20號6 樓）逃逸，過程中受傷造成雙腿骨折
    ，因而被警方當場查獲，並扣得上開失竊贓物及附表編號1
    至10所示之物，始悉前情。案經被害人丁○○訴由高雄市政
    府警察局移送台灣高雄地方法院檢察署檢察官偵查起訴。
三、本件證據部分除補充：「被告於本院準備程序及審判程序中
    之陳述」，餘均引用檢察官起訴書所載（如附件）。訊據被
    告對上揭事實坦承不諱，復有扣押物品目錄表1 紙、贓物認
    領保管收據1 紙、相片15幀在卷足憑（見警卷），足認被告
    之自白與事實相符。本案事證已臻明確，被告前揭竊盜、毀
    損犯行洵堪認定，應依法論科。
四、按刑法第321 條第1 項第2 款所謂毀越門扇，係指毀損或超
    越及踰越門扇而言，與撬開門鎖啟門入室者不同，最高法院
    69年度台上字第2415號判決意旨參照；再按刑法第321 條第
    1 項第3 款之攜帶兇器竊盜罪，係以行為人攜帶兇器竊盜為
    其加重條件，此所謂兇器，其種類並無限制，凡客觀上足對
    人之生命、身體、安全構成威脅，具有危險性之兇器均屬之
    ，且祇須行竊時攜帶此種具有危險性之兇器為已足，並不以
    攜帶之初有行兇之意圖為必要，最高法院79年台上字第5253
    號判例意旨參照。查本件被告所為之竊盜犯行係攜帶附表編
    號1 至6 所示之工具，而上開工具質地堅硬，若持以行兇，
    客觀上均足以對人生命、身體、安全構成危險性，均屬兇器
    無訛，又被告以上開工具毀損被害人丙○○住處之大門，應
    屬毀越門扇之行為無訛。核被告甲○○對被害人丙○○所為
    ，係犯刑法第321 條第1 項第2 款、第3 款之毀越門扇、攜
    帶兇器竊盜罪；被告甲○○對被害人丁○○所為，係犯同法
    第354 條之毀損罪。被告所犯上開2 罪間，犯意個別，行為
    互殊，應分論併罰之。另被告前因竊盜等案件，經國防部北
    部地方軍事法院桃園分院88年度桃聲字第5 號判決處有期徒
    刑3 年6 月確定，甫於95年3 月11日保護管束期滿視為執行
    完畢乙節，有臺灣高等法院被告前案紀錄表1 份在卷可考，
    其受有期徒刑執行完畢，5 年內故意再犯本件加重竊盜、毀
    損之罪，均為累犯，均應依刑法第47條第1 項之規定加重其
    刑。爰審酌被告正值青壯之年，不思以正當方法取得財物，
    竟貪圖私慾，以附表編號1 至6 所示工具破壞他人大門之方
    式，竊取他人之財物，再度以附表編號2 之工具，破壞他人
    之大門，對他人財產權之侵害非輕，惟念及其犯後坦承犯行
    ，態度良好及竊得財物之價值非鉅，目前均已返還被害人等
    一切情狀，分別量處如主文所示之刑，並定應執行刑，以資
    儆懲。
五、又扣案如附表編號1 至10所示之物，為被告所有，供本件犯
    罪所用，業據被告供明在卷（見本院96年8 月31日準備程序
    筆錄第3 頁），應依刑法第38條第1 項第2 款之規定，宣告
    沒收之。
據上論斷，應依刑事訴訟法第273 條之1 第1 項、第284 條之1
、第299 條第1 項前段、第310 條之2 、第454 條第2 項，刑法
第321 條第1 項第2 款、第3 款、第354 條、第47條第1 項、第
51條第5 款、第38條第1 項第2 款，判決如主文。
本案經檢察官乙○○到庭執行職務。
中　　華　　民　　國　　96　　年　　 9　　月　　5 　　日
                  刑事第三庭  法　官  何佩陵
以上正本證明與原本無異。
如不服本判決，應於判決送達後10日內，向本院提出上訴狀。
中　　華　　民　　國　　96　　年　　 9　　月　　5 　　日
                              書記官  鍾淑美
附錄
中華民國刑法第321 條
犯竊盜罪而有左列情形之一者，處6 月以上、5 年以下有期徒刑
：
一、於夜間侵入住宅或有人居住之建築物、船艦或隱匿其內而犯
    之者。
二、毀越門扇、牆垣或其他安全設備而犯之者。
三、攜帶兇器而犯之者。
四、結夥3 人以上而犯之者。
五、乘火災、水災或其他災害之際而犯之者。
六、在車站或埠頭而犯之者。
前項之未遂犯罰之。
中華民國刑法第354條
毀棄、損壞前2 條以外之他人之物或致令不堪用，足以生損害於
公眾或他人者，處2 年以下有期徒刑、拘役或5 百元以下罰金。
附表
編號：
1、起釘器1支
2、一字螺絲起子1支
3、尖嘴鉗1支
4、美工刀1支
5、瑞士刀1支
6、鐵線1支
7、手套1雙
8、手電筒1支
9、鑰匙1支
10、方形手提袋1個
